【裁判字號】    97,交抗,337
【裁判日期】    970324
【裁判案由】    違反道路交通管理處罰條例
【裁判全文】
臺灣高等法院交通事件裁定             97年度交抗字第337號
    抗  告  人
    即受處分人  甲○○
上列抗告人因違反道路交通管理處罰條例案件，不服台灣士林地
方法院，中華民國97年1月30日所為裁定（97交聲字第73號），
提起抗告，裁定如下：
    主  文
抗告駁回。
    理  由
一、汽車駕駛人，行經有燈光號誌管制之交岔路口闖紅燈，處新
    臺幣（下同）1800元以上5400元以下罰鍰，並記違規點數3
    點，道路交通管理處罰條例第53條第1項、第63條第1項第3
    款明文規定。
二、抗告人甲○○於民國96年7月14日中午12時42分許，駕駛
    CZR-032號牌重型機車，沿臺北縣蘆洲市○○路，行經光榮
    路101巷與光榮路交岔路口，於光榮路車道所設燈光號誌管
    制為紅燈時，違規闖紅燈，交通部公路總局臺北區監理所蘆
    洲監理站以北監蘆字第裁46-C00000000號，依道路交通管理
    處罰條例第53條第1項規定，裁處罰鍰4500元，並依同條例
    第63條第1項第3款規定記違規點數3點。
三、抗告人以並無發生裁決書「舉發違規事實」所載情事，且無
    積極證據足以證明抗告人有原處分機關所認定的違規事實，
    提出告發的蘆洲分局三民所員警，可能受上級業績壓力，無
    任何事實依據下即任意開立罰單等語，聲明異議。
四、原裁定以抗告人經警製單舉發其「闖紅燈」違規的事實，除
    經抗告人於原法院調查時坦承之外，證人即舉發的臺北縣政
    府警察局蘆洲分局三民派出所員警吳羿廷於原法院調查時結
    證：「當時我行駛在臺北縣蘆洲市○○路上，與抗告人是對
    向行駛，看到光榮路與光榮路101巷路口，光榮路直行的部
    分是紅燈，一開始以為抗告人是要右轉，結果是彎一點點就
    馬上回來繼續直行，我就將抗告人攔下並告發，攔下後，抗
    告人跟我說他沒有看號誌燈，他在找路。」等語（原審15－
    16頁），並有原處分機關移送書、原處分機關裁決處分裁決
    書影本、臺北縣政府警察局舉發違反道路交通管理事件通知
    單影本附卷可證，認為抗告人前述辯解，不可採信。因而認
    定原處分機關所為裁罰，合與前述規定，並無違誤而駁回聲
    明異議。原審認事用法，並無不當。
五、抗告意旨除仍否認有闖紅燈的違規事實外，並以執勤員警未
    提出採證照片或錄影，不能僅憑員警肉眼判定等語不服原裁
    定。
    經查，抗告人違規闖紅燈，突遭攔檢時與警爭執並不服稽查
    取締且拒絕簽名，違規行為連貫快速，縱執勤員警手持相機
    ，也無從拍照存證。執勤員警未提出採證照片，並不足以解
    免抗告人前述違規行為。
    抗告意旨所辯，不足採信，抗告無理由，應予駁回。
六、依道路交通案件處理辦法第26條，刑事訴訟法第412條，裁
    定如主文。
中    華    民    國    97    年    3     月    24    日
                  刑事第六庭  審判長法  官  林堭儀
                                    法  官  陳玉雲
                                    法  官  郭豫珍
以上正本證明與原本無異。
不得再抗告。
                                    書記官  胡勤義
中    華    民    國    97    年    3     月    24    日


司法院資訊處製作；財團法人民間司法改革基金會備份。
